【裁判字號】    95,訴,2000
【裁判日期】    951229
【裁判案由】    違反槍砲彈藥刀械管制條例
【裁判全文】
臺灣桃園地方法院刑事判決              95年度訴字第2000號
公  訴  人  台灣桃園地方法院檢察署檢察官
被      告  甲○○
                    （另案在台灣台北監獄台北分監執行）
指定辯護人  本院公設辯護人  乙○○
上列被告因違反槍砲彈藥刀械管制條例案件，經檢察官提起公訴
（95年度偵字第15795 號），本院判決如下：
    主  文
甲○○未經許可，持有可發射子彈具有殺傷力之改造手槍，處有
期徒刑肆年，併科罰金新臺幣拾萬元，罰金如易服勞役，以新臺
幣壹仟元折算壹日，扣案如附表編號一所示之物沒收；又未經許
可，製造子彈，未遂，處有期徒刑捌月，併科罰金新臺幣參萬元
，罰金如易服勞役，以新臺幣壹仟元折算壹日，扣案如附表編號
二至五所示之物沒收。應執行有期徒刑肆年陸月，併科罰金新臺
幣拾貳萬元，罰金如易服勞役，以新臺幣壹仟元折算壹日，扣案
如附表編號一至五所示之物均沒收。
    事  實
一、甲○○前曾有違反槍砲彈藥刀械管制條例、竊盜、違反懲治
    盜匪條例、妨害自由、違反毒品危害防制條例等多項前科記
    錄（不構成累犯），素行不佳。明知可發射子彈具有殺傷力
    之改造手槍，屬槍砲彈藥刀械管制條例管制之物品，非經主
    管機關許可，不得無故持有，卻於於民國95年4 月中旬某日
    ，因其先前所持有之槍械為警查獲後（為警於95年2 月11日
    在台北縣五股鄉○○路○ 段74號之2 查獲，另案由台灣板橋
    地方法院於95年12月8 日以95年度訴字第1675號判處有期徒
    刑3 年4 月，併科罰金新台幣10萬元），又經不詳之友人慫
    恿，即在台北縣板橋市大漢橋附近向某不詳姓名年籍綽號「
    阿三」之人購買仿BERETTA 廠92FS型半自動手槍製造之槍枝
    去除槍管內阻鐵而成之具殺傷力之改造手槍一支（槍枝管制
    編號0000000000號），即未經許可持有之，並放置於其台北
    縣五股鄉○○路○段140 號住處內。另基於改造子彈之犯意
    ，至台北縣新莊市某槍枝模型店購買未具殺傷力之模型數顆
    ，旋即在其上開住處內，未經許可即以其所有之電鑽、手持
    研磨機、鉗子、美錫釘（內含火藥）、曲尺等物，以將上開
    模型子彈其中數顆鑽孔後填入火藥之方式加以改造，惟尚未
    具殺傷力而未遂。嗣於95年5 月14日晚上10時40分許，甲○
    ○攜帶上開手槍及子彈5 顆行經桃園縣桃園市○○路與中正
    三街口時，為巡邏員警盤查之際逃跑，員警追捕時上開手槍
    乃自甲○○之背包內掉出，遂當場查獲上開手槍及附表編號
    二所示之不具殺傷力之子彈五顆；並經甲○○之同意帶同員
    警至其上開住處搜索，於員警尚未發覺甲○○有改造子彈之
    犯行前，甲○○乃坦承其有改造子彈之情，並不逃避裁判，
    員警並於甲○○上開住處扣得甲○○所有之如附表編號三、
    四所示之不具殺傷力之子彈8 顆、9 顆、如附表編號五所示
    之供改造子彈所用之物，及附表編號六所示之與本案無關之
    物。
二、案經桃園縣政府警察局桃園分局報告台灣桃園地方法院檢察
    署檢察官偵查起訴。
    理  由
壹、證據能力部分：
一、按刑事訴訟法第156 條第1 項之規定，被告之自白非出於強
    暴、脅迫、利誘、詐欺、疲勞訊問、違法羈押或其他不正之
    方法，且與事實相符者，得為證據。查本件被告、辯護人於
    準備程序、審判期日對於公訴檢察官提出被告之警詢、偵查
    中之訊問筆錄等證據能力均不爭執，且未抗辯其自白非出於
    任意性，亦查無明顯事證足認檢察官及警察機關於製作該等
    筆錄時，有對被告甲○○施以法律所禁止之不正方法等情事
    ，復如後述之理由，前揭自白猶可認係符實情，應認該審判
    外之自白具任意性而有證據能力。
二、內政部警政署刑事警察局所出具之95年6 月19日刑鑑字第09
    50072532號槍彈鑑定書，係屬該機關執行槍枝、子彈鑑定公
    務所出具之書面鑑定報告，依據刑事訴訟法第159 條之立法
    理由及同法第206 條規定，自得為證據，且檢察官、被告及
    辯護人於本院行準備程序及審理時，就此部分證據之證據能
    力均表示沒有意見，迄至本件辯論終結時，復均未聲明異議
    ，且核各該鑑定書與檢察官主張之犯罪事實有關聯性，是可
    認上開槍彈鑑定書具有證據能力。
三、扣案之如附表編號一至五等物，均非屬供述證據而無傳聞法
    則之適用，且與本案具有關聯性，而上開物證經偵辦員警依
    法定程序合法搜索扣得，具有證據能力，合先敘明。
貳、實體認定部分：
一、被告於本院審理時固坦承於上開時、地先後為警查獲附表所
    示之物件，並坦認於購買模型子彈後為使子彈可以擊發而將
    之鑽孔等情，惟就持有改造手槍部分辯稱：本案所扣得改造
    手槍，係連同先前遭查獲、現由板橋地方法院審理之槍砲案
    件，一起向綽號「阿俊」之人購得，因本案係因伊至桃園找
    綽號「阿三」之友人始遭查獲，伊懷疑係遭「阿三」出賣，
    所以才誣賴說是向「阿三」所購買云云。經查：
（一）扣案附表編號一所示之手槍經送請鑑定結果：送鑑貝塔改
      造手槍1 支（槍枝管制編號0000000000號），認係由依BE
      RETTA 廠92FS型半自動手槍製造之槍枝，去除槍管內阻鐵
      而成之改造手槍，機械性能良好，可擊發適用子彈，認具
      殺傷力。扣案附表編號二所示之子彈5 顆，認係土造子彈
      （具直徑約8.9MM 金屬彈頭），採樣2 顆試射結果，均無
      法擊發，認不具殺傷力；扣案附表三所示之子彈8 顆，認
      均係認土造子彈（具直徑約8.0MM 金屬彈頭），採樣2 顆
      試射結果，均無法擊發，認不具殺傷力；扣案附表四所示
      之子彈9 顆，認係半成品，均係由土造金屬彈殼加裝直徑
      約8.8MM 金屬彈頭而成，經檢視，欠缺底火、火藥，非為
      子彈完整結構，認不具殺傷力等情，有內政部警政署刑事
      警察局95年6 月19日刑鑑字第0950072532號槍彈鑑定書一
      份在卷可參。而扣案之如附表編號五所示之物，被告於警
      詢時亦已坦承係分別用以將模型子彈鑽孔、修改、填裝所
      用之工具，於本院審理時亦供稱「（問相關扣案物作何用
      途？）如我警詢所述。」等語（見本院卷第74頁），亦足
      資佐證被告確有改造子彈之犯行，此外並有扣案物品、查
      獲現場照片共27張在卷可稽，被告前揭犯行堪以認定。
（二）被告雖就持有改造手槍部分辯以前詞，然查被告迭於警詢
      、檢察官偵訊時，均一致指稱該改造手槍一支係向綽號「
      阿三（山）」在台北縣板橋市大漢橋附近所購得，於95年
      6 月30日檢察官偵訊時並明確指稱：本案槍枝係於4 月中
      旬向「阿三」購買，因之前被查獲二把槍枝後，經過朋友
      介紹又向「阿三」購買，且他賣的槍比較便宜等語（見偵
      卷第81至82頁）等語明確；況被告辯稱係因認遭「阿三」
      出賣而誣賴「阿三」，被告當對於「阿三」甚為憤恨、欲
      以供出「阿三」以誣陷其入罪，然被告卻自始均供稱不知
      道「阿三」之真實姓名年籍、聯絡方式，使偵查機關無從
      依被告供述追查「阿三」及槍枝來源，又何來報復之說？
      是被告所辯顯與事證不符，難以採信。
（三）從而，本件事證明確，被告前揭持有改造手槍、改造子彈
      未遂之犯行已堪認定。
二、查被告行為後，刑法及刑法施行法部分條文業經修正公布，
    並均於95年7 月1 日施行。修正後刑法第2 條第1 項之規定
    ，係規範行為後法律變更所生新舊法律比較適用之準據法，
    於修正後刑法施行後，應適用修正後刑法第2 條第1 項規定
    之「從舊從輕」之原則為比較；修正後刑法第2 條第2 項，
    則為同條第1 項之特別規定，於修正後刑法施行後，關於非
    拘束人身自由之保安處分，應依修正後刑法第2 條第2 項之
    規定，適用裁判時之法律。又修正後刑法第35條，乃刑之重
    輕之法定次序與標準，應適用裁判時之修正後刑法第35條之
    規定。修正後刑法第2 條第1 項係採「從舊從輕」原則，適
    用最有利於行為人之法律。既曰法律，自較刑之範圍為廣；
    除法律有特別規定者（如修正後刑法第2 條第2 項非拘束人
    身自由之保安處分適用裁判時法，修正後刑法施行法第9 條
    之3 規定之情形），應依其規定；或事關執行之緩刑之宣告
    ，或犯罪在刑法修正施行前，自首在刑法施行後之自首部分
    ，或程序之規定（程序從新，如刑法第40條沒收宣告之程序
    規定），應適用裁判時之修正後刑法之規定外；依修正後刑
    法第2 條第1 項比較時，應就「罪、刑」有關之共犯、未遂
    犯、連續犯、牽連犯、結合犯以及累犯加重、自首減輕暨其
    他法定加減原因（如身分加減）與加減例等一切情形，綜其
    全部之結果而為比較後，予以整體適用，不能割裂而分別適
    用有利益之條文。關於易科罰金之折算標準、易服勞役之折
    算標準及期限、罰金與死刑是否併予執行、多數有期徒刑定
    應執行之刑時之最高刑期之限制等之修正，事涉行為人易刑
    折算標準金額之多寡與期限之長短及定執行刑時能否就罰金
    刑併予執行或有期徒刑定應執行之刑時最高度之限制，亦均
    屬依修正後刑法第二條第一項所應比較適用法律之範圍。拘
    束人身自由之保安處分，並非屬修正後刑法第2 條第2 項規
    定應適用裁判時法之範圍，除有特別規定者外，亦屬應依修
    正後刑法第2 條第1 項比較適用之法律；從刑附屬於主刑，
    除法律有特別規定者外，依主刑所適用之法律（以上參考最
    高法院95年5 月23日刑事庭第8 次會議決議及最高法院24年
    上字第4634號、24年上字第5292號、27年上字第2615號判例
    ）。其次，法律有變更而須為新、舊法之比較以定其適用之
    目的，厥唯保障行為人之既有法律地位不致因法律之修正而
    惡化或受到更不利益之結果並兼謀行為人之利益，此為最高
    之價值，非必斤斤於法律體系適用之完整性，況或基於法規
    之性質，如程序性之法律、事涉執行之緩刑規定，依法理係
    均應適用新法，或因法律另有規定，如修正後刑法第2 條第
    2 項規定「非拘束人身自由之保安處分係適用裁判時之法律
    」，修正後刑法施行法第3 條之1 第2 項規定「於九十四年
    一月七日刑法修正施行前犯併合處罰數罪中之一罪，且該數
    罪均符合第四十一條第一項得易科罰金之規定者，適用九十
    年一月四日修正之刑法第四十一條第二項規定」，即有此情
    形係一律適用行為時法之舊法，由是可見遇有法律修正而須
    選擇適用新法或舊法時，應依法規之性質或視法律之規定各
    自決之，不受其他法規如何適用之羈絆，在選法適用時，本
    即寓有可據個別之特性而割裂分別適用新法或舊法之容許性
    ，縱令須為利、弊之比較以定如何適用之法規亦無不同，至
    數項經修正之法律須整體比較以同其新、舊法之適用俾維持
    法律體系之完整性，核係各該法律在適用上因具「依附及相
    互關聯」之特性使然，非屬新、舊法應比較利、弊藉資保障
    行為人之既有法律地位兼謀其利益之立法意旨所必然。準此
    以解，就「罪、刑」有關之規定諸如共犯、未遂犯、連續犯
    、牽連犯、結合犯以及累犯加重、自首減輕暨其他法定加減
    原因（如身分加減）與加減例等一切情形，應綜其全部之結
    果而為比較後，予以整體適用，不能割裂而分別適用有利益
    之條文，固如前述，惟究其緣由，實係著眼於因各該規定皆
    涉及犯罪之態樣、階段、罪數、法定刑得或應否加、減暨加
    減之幅度，並進而影響法定刑或處斷刑之範圍，換言之，各
    該「罪、刑」之規定須經綜合考量整體適用後，方能據以限
    定法定刑或處斷刑之範圍，嗣始得於該範圍內為一定刑之宣
    告，易詞以言，個別宣告刑雖屬單一之結論，然實係經綜合
    考量整體適用各相關「罪、刑」規定之所得，因之，宣告刑
    所據以決定之各相關「罪、刑」規定，顯具適用上之「依附
    及相互關聯」之特性，自須同其新、舊法之適用，第查，「
    易刑」或「定執行刑」係規範宣告刑得或應如何執行之法律
    ，核屬為刑之宣告後始生應否適用問題之規定，非屬宣告刑
    所據以決定因而須先行確定如何適用新、舊之法規，依其性
    質，在未為刑之宣告前亦無可能確定應否適用而預先選定須
    適用新或舊法，復無此必要，不寧唯是，該規定所涵攝之「
    小前提」係「宣告刑」，猶與「罪、刑」規定涵攝之「小前
    提」為「歷史社會事實」迥異，職是，「易刑」及「定執行
    刑」之規定，不論涵攝之「小前提」、決定應否適用之階段
    及適用後所得之法律效果，與「罪、刑」之規定皆不相侔，
    與之顯不具適用上之「依附及相互關聯」之特性，依前述，
    要毋須與「罪、刑」之規定同其新、舊法之適用，自得秉其
    本身之性質而各據應涵攝之「小前提」為新、舊、利、弊之
    比較後個別定其法律之適用，尤應敘明。茲首就與本案有關
    且於為刑之宣告前須先行及連帶確定應如何適用之法律修正
    情形列述如下：
（一）與罪、刑有關且須依修正後刑法第2 條第1 項規定為利、
      弊之比較以定如何適用之法律變更部分：
    1.修正前刑法第33條第5 款規定「罰金：（銀元）一元以上
      。」，復依罰金罰鍰提高標準條例第1 條前段規定提高為
      10倍，折算新台幣為30元；修正後刑法第33條第5 款規定
      「罰金：新臺幣一千元以上，以百元計算之。」，現行刑
      法中，有關於罰金刑之最低度刑之規定已有修正，自屬法
      律變更。
    2.修正前刑法第62條規定：「對於未發覺之罪自首而受裁判
      者，減輕其刑。但有特別規定者，依其規定。」；修正後
      刑法第62條則規定：「對於未發覺之罪自首而受裁判者，
      得減輕其刑。但有特別規定者，依其規定。」，是有關自
      首之規定，依照修正前刑法第62條之規定為「必減」其刑
      ，修正後則改為「得減」其刑，此項變動影響行為人之刑
      罰法律效果，係屬法律變更。
    3.被告所犯之持有改造手槍、改造子彈之犯行，其法定刑均
      有併科罰金刑部分，分別為「新台幣700 萬元以下罰金」
      及「新台幣500 萬元以下罰金」，是以依行為時法，法定
      罰金刑最高額各為新台幣700 萬元、500 萬元，最低額則
      依修正前刑法第33條第5 款均為銀元一元以上（即新台幣
      三元以上）；裁判時法，法定刑最高額均不變，最低額則
      均為新台幣一千元以上。而被告所犯改造子彈部分，則另
      有自首情形，依行為時刑法第62條前段為「必減」，依裁
      判時法律則為「得減」。經綜合比較上開法律適用結果，
      被告所犯持有改造手槍、改造子彈之犯行，均以適用修正
      前之規定對於被告較為有利，均依現行即修正後刑法第2
      條第1 項前段規定，應整體適用修正前刑法之有關規定，
      合先敘明。
（二）毋須依修正後刑法第2 條第1 項規定為利、弊之比較以定
      如何適用之法律修正部分：
    1.刑法第11條原規定「本法總則於其他法令有刑罰之規定者
      ，亦適用之。但其他法令有特別規定者，不在此限。」，
      經修正為「本法總則於其他法律有刑罰或保安處分之規定
      者，亦適用之。但其他法律有特別規定者，不在此限。」
      ，亦即為使法規範明確，將「法令」修正為「法律」以符
      合法律保留及罪刑法定原則，復就解釋上認為「有刑罰之
      規定」包含保安處分部分亦予以明文化，是以此一修正並
      未涉及實體國家刑罰權之有無暨其範圍之更迭，非屬與罪
      、刑有關且須與之整體依修正後刑法第2 條第1 項之規定
      為新、舊法比較以同其適用之「法律變更」，惟本條修正
      之目的既為符法律保留及罪刑法定原則暨規範明確性之要
      求，當以修正後之規定較能契合刑罰之本質兼更具規範之
      實質妥當性暨進步性，因之，基於「法與時轉則治」之理
      念，此部分自應適用修正後規定。
    2.未遂犯部分：刑法未遂犯處罰效果之規定，由修正前刑法
      第26條本文改列至刑法第25條第2 項，惟均規定「得按既
      遂犯之刑減輕之。」，實質內容並未修正，並非修正後刑
      法第2 條第1 項所稱之「法律變更」，固毋須依該條項規
      定為新、舊法之比較，然此係涉及處斷上「罪刑」之事項
      ，為與罪、刑有關之規定而具有適用上之「依附及相互關
      聯」之特性定，故與其他罪、刑之規定應整體適用修正前
      之法律。
三、被告將購得之模型子彈鑽孔、填入底火已著手改造子彈，然
    所改造之子彈經鑑驗未具有殺傷力，其所為尚屬未遂。是核
    被告所為，係分別犯槍砲彈藥刀械管制條例第8 條第4 項之
    未經許可持有可發射子彈具有殺傷力之改造手槍罪、同條例
    第12條第1 項之未經許可製造具殺傷力之子彈未遂罪。
（一）被告改造子彈之犯行，爰依修正前刑法第26前段之規定，
      按既遂之刑度減輕其刑。
（二）被告所犯未經許可持有可發射子彈具有殺傷力之改造槍枝
      罪，與未經許可製造具殺傷力之子彈未遂罪間，犯意各別
      ，罪名不同，應予分論併罰，檢察官以被告所犯上開二罪
      具有方法結果之牽連關係云云，然按修正前刑法第55條所
      謂之牽連犯，必須二個以上之行為有方法與結果之關係者
      ，始足構成，亦即必須以犯一罪之方法行為犯他罪，或以
      犯一罪之結果行為犯他罪，方有牽連關係之可言；而被告
      持有改造手槍既非改造子彈之方法行為，改造子彈行為亦
      非持有改造手槍之結果行為，自不符合牽連犯之成立要件
      ，檢察官所論尚有未洽。
（三）又被告於遭查獲持有附表編號一、二所示之改造手槍1 支
      及不具殺傷力之子彈5 顆後，即帶同員警至上開住處查獲
      其如附表編號五所示之改造子彈工具一批，並坦認有改造
      子彈之犯行等情，業據被告於警詢時供述在卷，而經本院
      傳訊證人即查獲員警丙○○亦證稱係被告帶同員警至其住
      處搜索等語，證人即至被告上開住處搜索之員警楊富財則
      證稱：渠等於路上查到被告有槍，所以聯想到被告應該還
      有子彈，渠等問被告還有無子彈，被告本來不想回答，經
      渠等好言相勸，被告才說他還有槍械的製造工具等語，是
      觀諸員警於最初查獲被告之際，並未發現有何改造子彈之
      工具，係因被告坦認有改造工具，復帶同員警至其住處搜
      索，始發覺被告有改造子彈之行為，是被告就其改造子彈
      之犯行，已符合自首之要件。至證人楊富財雖證稱：係因
      查獲被告持有改造槍枝，被告又無法明確交代槍彈來源，
      始懷疑被告有改造犯行等語，然按刑法關於自首減刑之規
      定，係以對於未發覺之犯罪，在有偵查犯罪職權之公務員
      知悉犯罪事實及犯人之前，向職司犯罪偵查之公務員坦承
      犯行，並接受法院之裁判而言；而所謂「發覺」，雖不以
      有偵查犯罪之機關或人員確知其人犯罪無誤為必要，但仍
      須有確切之根據得為合理之可疑者，始屬發覺，員警雖於
      查獲被告持有改造手槍時，依據其偵查經驗之判斷而懷疑
      被告恐有改造之犯行，然此等懷疑仍屬於臆測階段，並無
      其他確切之根據為基礎，自非前揭所謂之「發覺」，又被
      告雖於本院審理時稱伊當時並未承認有改造子彈云云，然
      審酌本件改造子彈係由被告帶同員警至其住處搜索，又於
      警詢時坦承確有持扣案工具改造子彈，而觀諸扣案如附表
      編號五之工具又非專屬改造子彈所用之物，則若非被告坦
      認係持該等工具改造子彈，員警尚無從單以該等扣案工具
      外觀研判被告有改造子彈之犯行，是被告於本院審理時所
      言，當係事後恐遭追訴重責而不解法律其已符合自首減刑
      之情所為之辯詞，自不足採信。是以，被告改造子彈之犯
      行，應依修正前刑法第62條前段規定減輕其刑，並依法遞
      減之。
（四）爰審酌被告於甫遭查獲後，隨即再度非法持有槍枝並製造
      子彈，對社會治安之潛在危害非輕，並考量其犯罪之動機
      、目的、智識程度、素行、犯後態度等一切情狀，就其所
      犯二罪各量處如主文所示之刑，並定其應執行之刑。又被
      告為上開持有改造手槍及製造子彈之犯行時，刑法第42條
      第2 項前段原規定：「易服勞役以（銀元）1 元以上3 元
      以下，折算1 日。」，依行為時罰金罰鍰提高標準條例第
      2 條前段規定（現已廢止），就其原定數額提高為100 倍
      折算1 日後，被告行為時易服勞役折算標準，應以銀元
      300 元折算1 日，即新臺幣900 元折算1 日。惟95年7 月
      1 日修正公布施行之刑法第42條第3 項前段規定：「易服
      勞役以新臺幣1,000 元、2,000 元或3,000 元折算1 日。
      」，比較新舊法，修正後之易服勞役折算標準較有利於被
      告，自均應依刑法第2 條第1 項規定，適用最有利於行為
      人之法律，即依修正後刑法第42條第3 項前段之規定，就
      被告所犯二罪諭知易服勞役之折算標準。
（五）扣案如附表編號一所示之可發射子彈具有殺傷力之改造手
      槍1 枝，屬違禁物，應依修正前刑法第38條第1 項第1 款
      規定宣告沒收；如附表編號二至五所示之物，為被告所有
      ，供製造子彈犯罪所用或所預備之物，業據被告供明在卷
      ，亦均應依修正前刑法第38條第1 項第2 款之規定，諭知
      沒收
據上論斷，應依刑事訴訟法第299 條第1 項前段，槍砲彈藥刀械
管制條例第8 條第4 項、第12條第1 項、第5 項，修正後刑法第
11條前段、第2 條第1 項前段、第51條第5 款、第7 款、第42條
第3 項，修正前刑法第26條前段、第62條前段、第38條第1 項第
1 款、第2 款，判決如主文。
本案經檢察官鄭東峰到庭執行職務。
中    華    民    國    95    年    12    月    29    日
                  刑事第十二庭審判長法  官  游  紅  桃
                                    法  官  江  俊  彥
                                    法  官  陳  雪  玉
以上正本證明與原本無異。
如不服本判決，應於判決送達後10日內向本院提出上訴狀（應附
繕本），上訴於臺灣高等法院。
                                    書記官  戴  育  萍
中    華    民    國    96    年    1     月    2     日
附表
一、改造手槍一支（槍枝管制編號：0000000000號）
二、不具殺傷力之改造子彈五顆（具直徑約8.9MM金屬彈頭）
三、不具殺傷力之改造子彈八顆（具直徑約8.9MM金屬彈頭）
四、不具殺傷力之改造子彈九顆（半成品，土造金屬彈殼加裝直
    徑約8.8MM金屬彈頭）
五、電鑽一支、手持研磨機一支、鉗子二支、美錫釘十五顆（口
    徑0.27吋建築工業用彈）、紗輪鑽頭四支、曲尺一支、鑽頭
    二支。
六、撞針二支、抓彈鉤四支、彈簧三個、擊鎚一支。
附錄本案論罪科刑法條：
槍砲彈藥刀械管制條例第8條
未經許可，製造、販賣或運輸鋼筆槍、瓦斯槍、麻醉槍、獵槍、
空氣槍或第4 條第1 項第1 款所定其他可發射金屬或子彈具有殺
傷力之各式槍砲者，處無期徒刑或5 年以上有期徒刑，併科新臺
幣1 千萬元以下罰金。
未經許可，轉讓、出租或出借前項所列槍枝者，處5 年以上有期
徒刑，併科新臺幣1 千萬元以下罰金。
意圖供自己或他人犯罪之用，而犯前二項之罪者，處無期徒刑或
7 年以上有期徒刑，併科新臺幣 1 千萬元以下罰金。
未經許可，持有、寄藏或意圖販賣而陳列第1 項所列槍枝者，處
3 年以上10年以下有期徒刑，併科新臺幣700 萬元以下罰金。
第1 項至第3 項之未遂犯罰之。
槍砲彈藥刀械管制條例第12條
未經許可，製造、販賣或運輸子彈者，處1 年以上7 年以下有期
徒刑，併科新台幣500 萬元以下罰金。
未經許可，轉讓、出租或出借子彈者，處6 月以上5 年以下有期
徒刑，併科新台幣300 萬元以下罰金。
意圖供自己或他人犯罪之用，而犯前二項之罪者，處3 年以上10
年以下有期徒刑，併科新台幣700 萬元以下罰金。
未經許可，持有、寄藏或意圖販賣而陳列子彈者，處5 年以下有
期徒刑，併科新台幣300 萬元以下罰金。
第1 項至第3 項之未遂犯罰之。


司法院資訊處製作；財團法人民間司法改革基金會備份。
